# 请教陈版，内部交易出售商品形成固定资产后购买方出表该怎么处理？

提问人：xiaoxill66 时间：2021-06-28 13:33:08
陈版，您好！请教您 2 个问题：
1 、 2020 年集团内A公司通过第三方出售商品给集团内B公司，形成固定资产。 2021 年集团内B公司由于资不抵债，被债权人申请破产，法院已受理，从而被动出表。请问一下 2020 年度内部交易产生的未实现内部损益在 2021 年，是否可以确认为投资收益？如果不是，正确的应该是什么？
2 、 2016 年收购一公司A，形成商誉 3 个亿，商誉实际是按收购的价格减掉A公司的净资产计算得出。但后面 2019 年，争对商誉的资产组发生了一些变化，只包括部分厂房和土地等资产，认为相关负债还有其他资产产生不了协同价值，资产评估机构也随大流不给出具资产组包括商誉和所有资产负债的评估报告。现在比较尴尬的是，由于土地和房子一直都是增值的，但该A公司净资产已经为负了。 请问一下这种情形岂不是又要改变包含商誉的资产组了？该如何计提商誉减值呢？
谢谢陈版！

回答人：chenyiwei
1 、B是原内部交易中的买方，内部交易的标的资产就在B，因此随着B不再纳入合并报表范围，可以认为该项内部交易损益已经实现，实现内部交易损益的影响应按照集团持有A公司的股权比例分配给归母净利润和少数股东，其中对应于归母净利润的部分体现在处置子公司的投资收益中。
2 、这种情况应根据重组情况，重新确定资产组的划分，以及商誉与资产组之间的对应关系。如果原先资产组中除了土地和房屋以外的资产均已被处置到合并集团以外，则在合并报表层面应一并将该资产组对应的商誉予以转销，相应调整相关资产的处置损益。